臺灣臺北地方法院民事判決
111年度訴字第1744號
原      告  安泰商業銀行股份有限公司


法定代理人  丁予康  



訴訟代理人  吳琮聖  
被      告  李慶原    住臺北市○○區○○○路○段000巷00弄0號
上列當事人間請求清償借款事件，本院於民國111年4月26日言詞
辯論終結，判決如下：
    主      文
被告應給付原告新臺幣陸拾玖萬陸仟壹佰柒拾貳元，及自民國九
十六年七月二十六日起至清償日止，按週年利率百分之十二計算
之利息，暨自民國九十六年八月二十七日起至民國九十七年二月
二十六日止，按週年利率百分之一點二計算之違約金，並自民國
九十七年二月二十七日起至民國九十七年五月二十六日止，按週
年利率百分之二點四計算之違約金。
訴訟費用新臺幣柒仟陸佰元由被告負擔。
    事實及理由
一、原告主張：被告於民國93年8月3日向原告借款新臺幣（下同
    ）102萬元，約定借款期間為5年，並應自實際撥款日起，以
    每月為1期，依年金法按月平均攤還本息，利息前3期按週年
    利率3％、第4期起改按週年利率12％固定計算；如遲延還本或
    付息，尚須就本金自到期日、利息自應付日起，照應還款額
    逾期在6個月以內部分，按約定利率10％，逾期超過6個月部
    分，按約定利率20％加計違約金。詎被告僅繳付本息至95年2
    月5日，共清償18期計39萬1,989元（含本金25萬2,551元及
    利息13萬9,438元），自95年3月5日起即未再依約履行，依
    兩造簽訂之信用借款契約書其他共通約款第六條第㈠款約定
    ，其所負債務已喪失期限利益，視為全部到期，尚欠本金76
    萬7,449元（計算式：102萬元－25萬2,551元＝76萬7,449元）
    。嗣兩造於95年6月15日達成債務協商協議，約定自95年7月
    10日起，以77萬3,639元為被告所欠本金，按零利率分120期
    於每月10日繳付6,447元清償欠款。然協議成立後，被告僅
    清償12期協議款至96年6月10日止，自96年7月10日起即未依
    約履行還款義務。後被告雖曾於96年7月27日還款103元，惟
    僅抵充部分本金，尚欠本金69萬6,172元（計算式：債務協
    商協議本金金額77萬3,639元－債務協商協議後清償本金金額
    7萬7,467元＝69萬6,172元），原告遂於96年8月10日通報協
    商毀諾，並依被告所書立之協議書第3條約定行使加速條款
    ，回復原訂契約之約定。而被告雖分別於100年7月22日、10
    3年3月20日再還款各9,996元、7,119元，惟僅抵充費用6,59
    9元，及自96年6月10日起至96年7月25日止之利息1萬0,516
    元，已無餘額抵充本金。是被告應返還欠款本金69萬6,172
    元，並給付自96年7月26日起算之利息，及自96年8月27日起
    算之違約金。又依金融監督管理委員會於102年11月18日公
    告、自103年5月18日起施行之消費性無擔保貸款定型化契約
    應記載事項第7條規定，每次違約狀態之違約金最高連續收
    取期數為9期，故違約金僅計算至97年5月26日止。爰依消費
    借貸之法律關係，提起本件訴訟等語。並聲明：如主文第1
    項所示。
二、被告則以：被告對原告本件請求之金額及事實理由為認諾之
    表示，惟被告目前經濟困難，無法清償等語。
三、本院之判斷：
　㈠按債務人對於支付命令之全部或一部，得於送達後20日之不
    變期間內，不附理由向發命令之法院提出異議；債務人對於
    支付命令於法定期間合法提出異議者，支付命令於異議範圍
    內失其效力，以債權人支付命令之聲請，視為起訴或聲請調
    解，民事訴訟法第516條第1項、第519條第1項分別定有明文
    。查原告前以被告為相對人，向本院聲請核發支付命令，經
    本院司法事務官於111年1月4日以111年度司促字第104號核
    發支付命令，命被告給付原告69萬6,172元，及自96年7月26
    日起至清償日止，按週年利率12％計算之利息，暨自96年8月
    27日起至97年2月26日止，按週年利率1.2％，自97年2月27日
    起至清償日止，按週年利率2.4％計算之違約金。嗣上開支付
    命令合法送達被告後，被告遵期於法定期間內提出異議，表
    明其與原告間之債務尚有糾葛，惟未附理由，有民事支付命
    令聲請狀、本院111年度司促字第104號支付命令、本院送達
    證書、支付命令聲明異議狀、非訟中心支付命令異議審查表
    等附卷可稽。是原告聲請對被告核發支付命令，經被告提出
    異議後，即視為起訴。
　㈡又按當事人於言詞辯論時為訴訟標的之捨棄或認諾者，應本
    於其捨棄或認諾為該當事人敗訴之判決，民事訴訟法第384
    條定有明文。查原告就其主張之事實，業據提出信用借款契
    約書、放款當期交易明細表、協議書、無擔保債務還款計畫
    、債務協商狀態查詢資料、試算表等件為證，互核相符，且
    被告於言詞辯論時為訴訟標的之認諾，揆諸前揭法條規定，
    自應本於其認諾為其敗訴之判決。從而，原告依消費借貸之
    法律關係，請求被告給付如主文第1項所示之本金、利息及
    違約金，為有理由，應予准許。
四、訴訟費用負擔之依據：民事訴訟法第78條。
中　　華　　民　　國    111   年    4     月    29    日
                  民事第七庭  法　官  黃珮如
以上正本係照原本作成。
如對本判決上訴，須於判決送達後20日內向本院提出上訴狀。如
委任律師提起上訴者，應一併繳納上訴審裁判費。
中　　華　　民　　國　　111 　年　　4 　　月　　29　　日
                              書記官  張惠晴